【裁判字號】    99,審訴緝,116
【裁判日期】    991022
【裁判案由】    毒品危害防制條例
【裁判全文】
臺灣桃園地方法院宣示判決筆錄       99年度審訴緝字第116號
公  訴  人  臺灣桃園地方法院檢察署檢察官
被      告  甲○○
指定辯護人  本院公設辯護人彭詩雯
上列被告因違反毒品危害防制條例案件，於中華民國99年10月22
日下午5 時許，在本院第十法庭宣示判決，出席職員如下：
          法  官   許曉微
          書記官   林宜亭
          通  譯
法官起立朗讀判決主文、犯罪事實要旨、處罰條文、附記事項，
及告以上訴限制、期間並提出上訴狀之法院，且諭知記載其內容
：
一、主  文：
    甲○○施用第一級毒品，處有期徒刑捌月，扣案海洛因肆小
    包含袋（驗餘淨重共參點壹陸公克），均沒收銷燬之；又施
    用第二級毒品，處有期徒刑肆月，扣案甲基安非他命柒小包
    含袋（毛重共柒點捌壹公克），均沒收銷燬之，扣案玻璃球
    吸食器壹組，沒收之。應執行有期徒刑拾月，扣案海洛因肆
    小包含袋（驗餘淨重共參點壹陸公克）及甲基安非他命柒小
    包含袋（毛重共柒點捌壹公克），均沒收銷燬之，扣案玻璃
    球吸食器壹組，沒收之。
二、犯罪事實要旨：
    甲○○前於民國86年間，因施用毒品案件，經法院裁定送觀
    察、勒戒後，認無繼續施用毒品之傾向，由臺灣板橋地方法
    院（下稱板橋地院）以87年度簡字第203 號為免刑判決確定
    ；又於上開觀察、勒戒執行完畢後5 年內之91年間，因施用
    毒品案件，經法院以裁定送觀察、勒戒後，認有繼續施用毒
    品之傾向，又經法院以裁定令入戒治處所施以強制戒治，嗣
    經板橋地院以92年度毒聲字第1618號裁定停止戒治，於92年
    7 月18日停止戒治出所，所餘戒治期間付保護管束，於92年
    11月28日期滿，強制戒治未經撤銷，視為執行完畢，該次施
    用毒品犯行並經板橋地院以92年度訴字第128 號判決分別判
    處有期徒刑8 月、5 月，應執行有期徒刑1 年確定。詎仍不
    知戒除毒癮，復基於施用第一級毒品之犯意，於98年9 月5
    日中午12時許，在停放於桃園縣中壢市○○路與民族路口之
    某真實年籍、姓名不詳，綽號「阿明」之成年男子所駕駛之
    自用小客車上，以捲菸方式施用第一級毒品海洛因1 次；另
    基於施用第二級毒品之犯意，於98年9 月5 日中午12時許，
    在同一處所，以燒烤玻璃球方式施用第二級毒品甲基安非他
    命（起訴書誤載為安非他命，應予更正）1 次。嗣於同日下
    午1 時40分許，甲○○駕駛車牌T3─2889號自用小客車搭載
    不知情之友人林俊伯，行經桃園縣中壢市○○路○段228 號
    前，為警臨檢盤查，當場自上開小客車內扣得其所有供施用
    毒品所剩餘之海洛因4 小包（驗餘淨重共3.16公克）、甲基
    安非他命7 小包（毛重共7.81公克）及其所有供施用毒品所
    用（非專用）之玻璃球吸食器1 組。經其同意為警採集尿液
    送驗後，確呈鴉片類及安非他命類陽性反應，始查悉上情。
三、處罰條文：
    毒品危害防制條例第10條第1 項、第2 項、第18條第1 項前
    段，刑法第11條、第38條第1 項第2 款、第51條第5 款。
四、附記事項：
    甲○○前於(一)民國91年間，因施用毒品案件，經板橋地院以
    92年度訴字第128 號判決判處有期徒刑8 月、5 月，應執行
    有期徒刑1 年確定；(二)又於92年間，因傷害案件，經板橋地
    院以93年度簡字第111 號判決判處有期徒刑6 月確定；(三)另
    於91年間，因妨害公務案件，經臺灣高等法院以92年度上訴
    字第4609號判決判處有期徒刑6 月確定；(四)另於91年間，因
    偽造貨幣案件，經最高法院以93年度台上字第6971號判決判
    處有期徒刑3 年4 月確定；上開(一)(二)(三)各罪所判處之刑，嗣
    經臺灣高等法院以96年度聲減字第4518號裁定各減刑為二分
    之一，與上開(四)不得減刑之罪所判處之刑，定應執行有期徒
    刑4 年1 月確定，並與前曾因撤銷假釋應執行殘刑有期徒刑
    2 年4 月21日接續執行，於97年11月18日因縮短刑期假釋出
    監，嗣經撤銷假釋，應執行殘刑有期徒刑8 月25日，現在執
    行中，上開之罪所判處之刑尚未執行完畢，故於本案不構成
    累犯，檢察官以本件應論以累犯並依刑法第47條第1 項規定
    加重其刑，容有未洽，附此敘明。
五、協商判決除有刑事訴訟法第455 條之4 第1 項第1 款於本訊
    問程序終結前，被告撤銷協商合意或檢察官撤回協商聲請者
    ；第2 款被告協商之意思非出於自由意志者；第4 款被告所
    犯之罪非第455 條之2 第1 項所定得以協商判決者；第6 款
    被告有其他較重之裁判上一罪之犯罪事實者；第7 款法院認
    應諭知免刑或免訴、不受理者情形之一，及違反同條第2 項
    「法院應於協商合意範圍內為判決；法院為協商判決所科之
    刑，以宣告緩刑或2 年以下有期徒刑、拘役或罰金為限」之
    規定者外，不得上訴。
六、如有前項得上訴之情形者，得自收受判決送達之日起10日內
    ，向本院提出上訴書狀，上訴於第二審法院。
中    華    民    國    99    年    10    月    22    日
                            刑事庭法  官  許曉微
以上正本證明與原本無異。
                                  書記官  林宜亭
中    華    民    國    99    年    10    月    22    日
附錄本案論罪科刑法條：
毒品危害防制條例第10條規定：
施用第一級毒品者，處6 月以上5 年以下有期徒刑。
施用第二級毒品者，處3 年以下有期徒刑。

司法院資訊處製作；財團法人民間司法改革基金會備份。
